臺灣臺南地方法院行政訴訟判決
111年度監簡字第13號
                                    111年9月14日辯論終結
原      告  梁志偉  


被      告  法務部矯正署

代  表  人  黃俊棠  
訴訟代理人  黃琪雯  
上列當事人間撤銷假釋處分事件，原告不服法務部矯正署中華民
國110年12月7日法矯署教字第11001104510號處分及111年3月15
日法矯署復字第00000000000號復審決定，提起行政訴訟，本院
判決如下：
    主  文
一、原告之訴駁回。
二、訴訟費用新台幣壹仟元由原告負擔。
    事實及理由
壹、爭訟概要：原告犯毒品、詐欺、恐嚇取財等罪，經判處有期
    徒刑3年10月確定，於109年11月2日自法務部○○○○○○○○○○○假
    釋出監並付保護管束，保護管束期滿日為110年12月7日。詎
    原告於假釋中違反保安處分執行法第74條之2第1款、第2款
    規定且情節重大，被告即法務部矯正署於110年12月7日以法
    矯署教字第11001104510號函（下稱原處分）撤銷其假釋，
    原告不服，提起復審，經復審決定駁回，原告仍不服，遂提
    起本件行政訴訟。
貳、本件原告主張：保護管束期間均有定期報到及驗尿，多次報
    到後驗尿結果呈毒品陽性反應，皆有向觀護人坦承施用毒品
    ，110年7月20日因施用毒品未能採尿，亦有向觀護人說明原
    因並填寫請假單，嗣後仍被告誡並作為撤銷假釋原因，欠缺
    公平並違反人權；假釋中所犯竊盜罪係因一時失慮亂拿他人
    物品，事後坦承犯行，已將財物返還被害人並獲得原諒，案
    經判處拘役40日，並非惡性重大云云，等情，並聲明求為判
    決撤銷復審決定及原處分。
參、被告則以：
一、查原告前犯毒品、詐欺、恐嚇取財等罪經法院判處有期徒刑
    3年10月確定，於109年11月2日自法務部○○○○○○○○○○○假釋出
    監並付保護管束，為刑法第93條第2項規定付保護管束之人
    ，保護管束期滿日為110年12月7日。嗣原告於假釋中違反保
    安處分執行法第74條之2第1款、第2款規定且情節重大，被
    告依同法第74條之3規定，於110年12月7日以法矯署教字第1
    1001104510號函（下稱原處分）撤銷原告假釋。
二、原告不服原處分，認保護管束期間均有定期報到及驗尿，多
    次報到後驗尿結果呈毒品陽性反應，皆有向觀護人坦承施用
    毒品，110年7月20日因施用毒品未能採尿，亦有向觀護人說
    明原因並填寫請假單，嗣後仍被告誡並作為撤銷假釋原因，
    欠缺公平並違反人權；假釋中所犯竊盜罪係因一時失慮亂拿
    他人物品，事後坦承犯行，已將財物返還被害人並獲得原諒
    ，案經判處拘役40日，並非惡性重大云云，爰提起復審。被
    告復審審議小組認原告所提復審無理由，爰於111年3月15日
    以法矯署復宇第00000000000號復審決定（下稱系爭復審決
    定)駁回在案。原告不服系爭復審決定，認110年7月20日未
    接受採尿有經觀護人同意請假，非屬違規；6次採尿呈毒品
    陽性反應及再犯竊盜罪也都有據實告知觀護人，不應據此撤
    銷假釋云云，爰提起本件訴訟。
三、按保安處分執行法第74條之2規定「受保護管束人在保護管
    束期間內，應遵守下列事項：1、保持善良品行，不得與素
    行不良之人往還。2、服從檢察官及執行保護管束者之命令
    。3、不得對被害人、告訴人或告發人尋釁。4、對於身體健
    康、生活情況及工作環境等，每月至少向執行保護管束者報
    告一次。5、非經執行保護管束者許可，不得離開受保護管
    束地；離開在1日以上時，應經檢察官核准。」第74條之3規
    定「受保護管束人違反前條各款情形之一，情節重大者，檢
    察官得聲請撤銷保護管束或緩刑之宣告。假釋中付保護管束
    者，如有前項情形時，典獄長得報請撤銷假釋。」
四、經查原告前為刑法第93條第2項規定假釋出獄付保護管束之
    人，明知依規定於假釋期間應遵守保護管束事項，竟於110 
     年5月1日徒手竊取他人物品（手機2支、臺南醫院停車卡5
    張），案經法院判處拘役40日確定，且未依規定至臺灣臺南
    地方檢察署（下稱臺南地檢署）接受尿液採驗(110年7月2日
    日），經告誡在案。綜上行狀，考量原告有竊盜前科，復於
    假釋出監6月內再犯前開竊盜罪，且其陳述意見以因施用第
    二級毒品甲基安非他命，惟恐驗尿未通過而未依規定接受採
    尿1次，對社會危害程度非輕，假釋後動態不佳，顯已違反
    保安處分執行法第74條之2第1款、第2款之規定且情節重大
    。據此，被告撤銷原告假釋，原處分及系爭復審決定均無違
    誤。
五、原告主張「110年7月20日未接受採尿有經觀護人同意請假，
    非屬違規」一事，經查原告於110年7月20日至臺南地檢署報
    到時，確有向觀護人坦承因施用毒品而拒絕採尿，然觀護人
    亦當面告知未配合接受尿液採驗即屬違規，將發函予以告誡
    ，且該告誡紀錄會係撤銷假釋依據之一：惟原告仍表示拒絕
    驗尿，觀護人遂命其當場填寫具結書，並於翌日（同年月21
    日）發函告誡之。是以，觀護人並未應允原告當日無庸採尿
    之事實甚明，原告認知填寫具結書即等同請假獲准，洵屬誤
    解，要無足取。另主張「6次採尿呈毒品陽性反應及再犯竊
    盗罪也都有據實告知觀護人，不應據此撤銷假釋」一節，經
    查原告於假釋期間因多次施用毒品，經法院裁定移送執行觀
    察、勒戒（執行期間111年2月8日至同年3月16日），另再犯
    竊盜罪亦經法院判處拘役40日確定在案；是原告假釋中施用
    毒品及竊取他人財物等犯罪事實明確，已堪認違反保安處分
    執行法第74條之2第1款前段應「保持善良品行」之規定，另
    依同條第4款規定，受保護管束人本應將其生活境況向執行
    保護管束者報告，故將再犯行狀告知觀護人尚難作為不予報
    請撤銷假釋之理由，所訴殊不足採。綜合上述，原告多次違
    規事實明確，足認在保護管束期間內違反應遵守事項，情節
    重大，原處分及系爭復審決定均於法無違。此有臺灣臺南地
    方檢察署110年10月21日南檢文中109毒執護92字第11090653
    25號函、111年1月28日南檢文中109毒執護92字第111900678
    9號函、臺灣臺南地方法院110年度簡字第1551號刑事簡易判
    決、全國刑案資料查註表及相關資料可資參照。
六、據上論結，原告既於假釋中違反保安處分執行法第74條之2
    第1款、第2款規定且情節重大，被告111年3月15日法矯署復
    字第00000000000號復審決定，於法尚無不合等語，資為抗
    辯，並聲明求為判決駁回原告之訴。
肆、兩造之爭點：原告有無違反保安處分執行法第74條之2第1款
    、第2款之規定且情節重大？
伍、本院之判斷：
一、應適用之法令：
(一)保安處分執行法第64條第2項規定「法務部得於地方法院檢
    察處置觀護人，專司由檢察官指揮執行之保護管束事務。」
(二)第74條之2規定「受保護管束人在保護管束期間內，應遵守
    下列事項：1、保持善良品行，不得與素行不良之人往還。2
    、服從檢察官及執行保護管束者之命令。3、不得對被害人
    、告訴人或告發人尋釁。4、對於身體健康、生活情況及工
    作環境等，每月至少向執行保護管束者報告一次。5、非經
    執行保護管束者許可，不得離開受保護管束地；離開在10日
    以上時，應經檢察官核准。」
(三)第74條之3規定「受保護管束人違反前條各款情形之一，情
    節重大者，檢察官得聲請撤銷保護管束或緩刑之宣告。假釋
    中付保護管束者，如有前項情形時，典獄長得報請撤銷假釋
    。」
二、查本件原告為刑法第93條第2項規定之假釋出獄付保護管束
    之人，明知依規定於假釋期間應遵守保護管束事項，惟原告
    在假釋期間，即110年5月1日徒手竊取他人放置在普通重型
    機車前置物箱內之手機2支（HTC牌及INFOCUS牌手機各1只）
    及臺南醫院停車卡5張，價值共新臺幣1萬3500元，經本院判
    處拘役40日，此有本院110年度簡字第1551號判決附卷可稽
    ；另未依規定至臺南地檢署接受尿液採驗1次（110年7月20
    日），經告誡在案，此有觀護人輔導紀要（原處分卷第51頁
    ）及原告具結書（原處分卷第50頁）附卷可稽。
三、原告訴稱「保護管束期間均有定期報到及驗尿，多次報到後
    驗尿結果呈毒品陽性反應，皆有向觀護人坦承施用毒品，11
    0年7月20日因施用毒品未能採尿，亦有向觀護人說明原因並
    填寫請假單，嗣後仍被告誡並作為撤銷假釋原因，欠缺公平
    並違反人權」等情，經查原告於110年7月20日至臺南地檢署
    報到時，確有向觀護人坦承因施用毒品而拒絕採尿，然觀護
    人亦當面告知未配合接受尿液採驗即屬違規，將發函予以告
    誡，對其假釋也會造成一定之影響，請其自行衡量利弊得失
    ，且該告誡紀錄會係撤銷假釋依據之一，此有觀護人輔導紀
    要（原處分卷第51頁）可憑，惟因原告仍表示拒絕驗尿，觀
    護人遂命其當場填寫具結書，此亦有原告具結書可依（原處
    分卷第50頁），可見觀護人並未應允原告當日無庸採尿，且
    原告認具結書即為請假單，洵屬誤解，其逃避採尿事實堪以
    認定，所訴要無足取。另訴稱「假釋中所犯竊盜罪係因一時
    失慮亂拿他人物品，事後坦承犯行，已將財物返還被害人並
    獲得原諒，案經判處拘役40日，並非惡性重大」，經查原告
    假釋期間未能保持善良品行，竟因一時貪念徒手竊取他人放
    置在普通重型機車前置物箱內之手機2支（HTC牌及INFOCUS
    牌手機各1只）及臺南醫院停車卡5張，價值共新臺幣1萬350
    0元，並經判處拘役40日確定在案，此有本院110年度簡字第
    1551號判決可稽，另有6次施用毒品之紀錄，顯已違反保安
    處分執行法第74條之2第1款「保持善良品行，不得與素行不
    良之人往還」之規定，此有臺灣臺南地方檢察署110年10月2
    1日南檢文中109毒執護292字第1109065325號函、111年1月2
    8日南檢文中109毒執護292字第1119006789號函、本院110年
    度簡字第1551號刑事簡易判決、全國刑案資料查註表（原處
    分卷第116頁至第142頁）及相關資料可資參照，原處分於法
    有據，尚無違誤。
四、綜上所述，原告多次違規事實明確，足認在保護管束期間內
    違反應遵守事項，情節重大，從而，原處分並無違法，復審
    決定予以維持，核無不合。原告訴請撤銷，為無理由，應予
    駁回。本件判決基礎已經明確，兩造其餘之攻擊防禦方法及
    訴訟資料經本院審酌後，核與判決結果不生影響，無一一論
    述之必要，一併說明。
據上論結，本件原告之訴為無理由，依行政訴訟法第98 條第1項
前段，判決如主文。
中　　華　　民　　國　　111 　年　　9　　月　　28　　日
　　　　　　　　　行政訴訟庭　法　官　侯明正
一、上為正本係照原本作成。
二、如不服本判決，應於送達後20日內，向本院提出上訴狀，其
    未表明上訴理由者，應於提出上訴後20日內向本院補提理由
    書（均須按他造人數附繕本）。上訴理由應表明關於原判決
    所違背之法令及其具體內容，或依訴訟資料可認為原判決有
    違背法令之具體事實。
中　　華　　民　　國　　111 　年　　9 　　月　　28　　日
　　　　　　　　　　　　　　　書記官　陳惠萍